【裁判字號】    90,上易,1764
【裁判日期】    901031
【裁判案由】    賭博
【裁判全文】
臺灣高等法院高雄分院刑事判決                    九十年度上易字第一七六四號
    上訴人
    即被告  乙○○
            丙○○
右上訴人等因賭博案件，不服臺灣高雄地方法院九十年度易字第二三○九號中華民國
九十年八月二十二日第一審判決（起訴案號：臺灣高雄地方法院檢察署九十年度偵字
第八○○六號、第一○○八八號；併辦案號：九十年偵字第一○四七八號），提起上
訴，本院判決如左：
      主  文
上訴駁回。
丙○○緩刑參年。
      事  實
一、乙○○係位於高雄市○○區○○路三六七號「麥米倫遊藝場」之實際負責人，其
    自民國（下同）九十年二月間起，在該遊藝場之甲共場所，擺設電動玩具「皇冠
    迷十三：一比一」、「梭哈：一比一」、「金牌虎霸王：一比一」、「春秋二代
    ：一比一」、「賽馬：一比一」、「超世紀賓果：一比一」等各一台，「滿貫大
    亨：十比一」五台、「金象王：一比一」二台、「動物柏青樂：一比一」二台等
    電動遊戲機具（「麥米倫遊藝場」係經合法設立之電子遊戲場，有高雄市政府營
    利事業登記證在卷），並僱佣不詳年籍、姓名知情之成年店員三人，於該遊藝場
    內負責開分、洗分、兌換賭資等工作，復於九十年四月二十二日再僱佣丙○○在
    右開「麥米倫遊藝場」擔任洗分及兌換賭資之工作，乙○○、丙○○及右述三名
    不詳姓名年籍之成年人即共同基於以賭博為常業之犯意聯絡，在上開「麥米倫遊
    藝場」甲眾得出入之場所，利用右揭電動遊戲機具與至該處打玩前述電動玩具之
    人賭博；渠等賭博方式為：參與賭博之人，每次投入硬幣新台幣（下同）十元以
    換取一定分數，輸贏倍數不等。賭客若贏可將累積之分數任選機台打玩，或可洗
    分換取積分卡或兌換成現金。若輸則由乙○○取得下注賭金，以此方式賭博財物
    ，並恃以維生，以之為常業。嗣於九十年四月二十三日十八時十分許，適賭客黃
    晟鑫（業經原審科罰金一千五百元確定）於上址打玩「滿貫大亨：十比一」後，
    以機台之分數一百八十分，向丙○○兌換現金一千八百元，在丙○○將黃晟鑫因
    賭博所得之賭金置於一空之香菸盒而後放在「麥米倫遊藝場」內之儲藏室，並暗
    示可至儲藏室取款後，當黃晟鑫前往儲藏室取款時，為警當場查獲，並扣得前開
    電動賭博機具共十五台之ＩＣ板十五塊，及乙○○所有供共同賭博犯罪所用之置
    放賭金之七星牌香菸盒空盒一盒、記帳卡及勤惰卡各一張（另查獲同案被告黃晟
    鑫賭博所得一千五百元，及「麥米倫遊藝場」及臺灣巨蛋超商之錄影帶一卷）。
二、案經高雄市政府警察局三民第二分局報告臺灣高雄地方法院檢察署及臺灣高雄地
    方法院檢察署檢察官主動檢舉偵查起訴。
    理  由
一、訊據上訴人即被告乙○○雖不否認係「麥米倫遊藝場」之負責人，且曾僱佣三人
    員工之事實，惟被告乙○○、丙○○均矢口否認涉有右揭常業賭博犯行，被告乙
    ○○辯稱：伊是「麥米倫遊藝場」的實際負責人，店中規定不能以積分兌換成現
    金之賭博情事，只能兌換成點數卡，亦未僱佣丙○○云云；被告丙○○則辯稱：
    是受僱於「臺灣巨蛋超商」而為「臺灣巨蛋超商」的店員，而非「麥米倫遊藝場
    」的店員，案發當天是我第二天上班，黃晟鑫開始打電動玩具時，因店內同事要
    求要到處看看，所以曾有過去看，之後就離開，不知警察為何會抓我云云。惟查
    ：
（一）右揭事實，業據同案被告黃晟鑫分別於檢察官偵訊及原審庭訊時時供承：查獲
      當天我是打玩『滿貫大亨：十比一』，最初以二百元換計分卡，打了一百八十
      分，向丙○○說要洗分，丙○○站在我後面確認分數，而由我按下洗分鍵，她
      將分數紀錄下來，再由店中之人將一千八百元，放在廁所旁酒箱上之煙盒內後
      ，我再進去拿錢；我之前約在該店打玩過十次，有贏時均以此種方式兌換現金
      ，本次被查獲是臨時決定去玩的等語（見臺灣高雄地方法院檢察署九十年度偵
      字第八００六號卷宗第十三頁至第十四頁背面、第三十一頁背面及原審九十年
      七月十日訊問筆錄）不諱；核與證人及警員趙志成到庭所證述：因為有民眾向
      我們檢舉，所以在查獲三、五天前曾有去探訪，我先前去探訪時有實地打玩，
      且要求洗分，他們在客戶要求洗分後，就會將錢放在香煙盒裡面，再將香煙盒
      放在走道與廁所一間儲藏室內，叫客戶去拿錢，當時超商與遊藝場是同一棟建
      築物，進去之後有門可以相通，查獲當日我與另一同事先喬裝進去打玩，我就
      坐在黃晟鑫之旁邊，黃晟鑫打完之後，表示要洗分，丙○○就站在黃晟鑫之後
      面，要確認分數，後來由黃晟鑫按下洗分鈕，丙○○先離開，黃晟鑫坐在座位
      上，丙○○只離開一會，就再回到黃晟鑫旁邊，以手勢比向儲藏室，黃晟鑫就
      進去儲藏室，過了五秒，我們隨後進入，我們看到黃晟鑫從香煙盒拿出一千八
      百元。我們馬上表示身分，查獲當日有作成探訪紀錄，而探訪及查獲當日總共
      花了五千五百元，此筆費用有呈報核銷，上級也照准等語（見原審九十年七月
      三日訊問筆錄及同年八月十四日審判筆錄）大致相一致，復有高雄市政府警察
      局行政科專勤組工作報告表一份在卷可稽；況被告黃晟鑫與被告乙○○、丙○
      ○二人素無怨隙，苟非麥米倫遊藝場內，確實存有以賭玩電玩後之積分，按機
      台比例兌換成現金之事實，衡情被告黃晟鑫當無曲意設詞誣陷被告乙○○、丙
      ○○二人，而為對自己不利之供述，並使自己獲罪之理，其供述自可信為真實
      。
（二）又經原審當庭播放扣案之錄影帶勘驗之結果，錄影帶所顯示係以快轉方式錄影
      ，畫面共分四格，左方二格係超商內營運狀況，右方二格，是電動遊藝場內之
      情形，被告丙○○有多次進出電動遊藝場情形，並有與在該處客人攀談之現象
      ，至警員趙志成進去開始撥打電動玩具後，黃晟鑫就在趙志成旁邊打玩電動玩
      具，丙○○有在黃晟鑫後面駐足觀看之現象；至於超商攝影部分因為動作過快
      ，無法明確辨認至超商櫃台之人確係何人，以及去櫃台目的，當時在超商內及
      電動玩具店內往來顧客眾多（見原審九十年八月十四日審判筆錄），果被告丙
      ○○並未受被告乙○○僱佣，而係受僱佣於「臺灣巨蛋超商」，被告丙○○又
      何需多次進出「麥米倫遊藝場」，亦無可能在其所供於「臺灣巨蛋超商」上班
      時間多次逕自進出「麥米倫遊藝場」，且駐足於被告黃晟鑫之後觀看之理，益
      見被告丙○○之前開辯詞應係畏罪卸責之詞，同時亦可佐同案被告黃晟鑫上開
      供詞應屬可信；參以本案係被告黃晟鑫於打玩「滿貫大亨：十比一」後，以機
      台之分數一百八十分，正向被告丙○○兌換現金一千八百元時，為警員趙志成
      等人所當場查獲；綜上所述，足認被告乙○○、丙○○二人上開辯解，應屬事
      後卸責飾詞，委不足取，復有上開電動賭博機具共十五台之ＩＣ板十五塊、賭
      金一千八百元、置放賭金之七星牌香菸盒空盒一盒、記帳卡一張及勤惰卡一張
      扣案及現場照片五幀可證，被告乙○○、丙○○之犯罪事證明確，其等犯行均
      堪以認定。
二、被告乙○○於「麥米倫遊藝場」內擺設十五台之電動玩具供不特定顧客賭玩，並
    僱用被告丙○○及不詳年籍、姓名之成年店員三人於該遊藝場內擔任洗分員，是
    被告乙○○與被告丙○○及不詳年籍、姓名之成年店員數人，均有藉此維生，以
    之為業之犯意甚明。核被告乙○○、丙○○所為，均係犯刑法第二百六十七條之
    常業賭博罪。又被告乙○○與被告丙○○及不詳年籍、姓名之成年店員三人間，
    就上開常業賭博犯行，互有犯意連絡及行為分擔，均為共同正犯。
三、原審以被告乙○○、丙○○二人罪證明確，適用刑法第二十八條、第二百六十七
    條、第二百六十六第二項、第四十一條第一項、第三十八條第一項第二款，罰金
    罰鍰提高標準條例第一條前段、第二條規定，審酌被告朱登經營賭博性電動玩具
    規模非大，經營時間亦短，而被告丙○○係受被告乙○○僱佣，及其等犯罪後之
    態度等一情狀，就被告乙○○部分量處有期徒刑四月，就被告丙○○部分量處有
    期徒刑三月，並均諭知易科罰金之折算標準。又以扣案之電動賭博機具共十五台
    （含之ＩＣ板十五塊），係當場查獲之賭博機具，依刑法第二百六十六條第二項
    之規定，宣告沒收（至扣案之賭金一千八百元，係被告黃晟鑫所有，犯本罪所得
    之物，依刑法第三十八條第一項第三款之規定，宣告沒收）；至其餘扣案之置放
    賭金之七星牌香菸盒空盒一盒、記帳卡一張及勤惰卡一張等物，係被告乙○○所
    有供共同犯罪所用之物，依刑法第三十八條第一項第二款之規定，宣告沒收；另
    扣案之錄影帶一卷，係記錄「臺灣巨蛋超商」及「麥米倫遊藝場」現場之物，難
    認係被告乙○○等三人供犯本罪之物，又扣案之三萬零九百元，依證人趙志成所
    證述，係自「臺灣巨蛋超商」櫃檯內所扣得（見原審九十年七月三日訊問筆錄）
    ，又依勘驗前開錄影帶之結果，「臺灣巨蛋超商」內往來之顧客亦多，故難認自
    「臺灣巨蛋超商」櫃檯內所扣得之三萬零九百元係賭檯上之賭資或與本件被告三
    人所犯賭博罪有關，故均不為沒收之諭知。認事用法核無不合，被告等上訴意旨
    仍執陳詞否認犯罪，為無理由，均應予駁回。
四、查被告丙○○未曾受有期徒刑以上刑之宣告，此有本院被告全國前案紀錄表，並
    經被告供明在卷，其年僅二十歲，智慮欠周，為謀生而犯本案，且在該店工作僅
    約二日即被查獲，於本案又非居於主導地位，所犯情節尚非重大，經此偵審教訓
    當知警惕而無再犯之虞，本院斟酌上開各情，認對其所宣告之刑，以暫不執行為
    適當，爰依法宣告緩刑三年，以勵自新
五、同案被告黃晟鑫業經原審判決確定並送執行在案。
據上論結，應依刑事訴訟法第三百六十八條，刑法第七十四條第一款，判決如主文。
本案經檢察官沈紹嘉到庭執行職務。
中    華    民    國      九十      年      十        月  三十一  日
                              臺灣高等法院高雄分院刑事第二庭
                                  審判長法官  曾永宗
                                        法官  謝肅珍
                                        法官  邱永貴
右正本證明與原本無異。
不得上訴。
                                      書記官  周能智
中    華    民    國      九十      年      十一      月    二    日
附錄：本判決論罪科刑法條：
中華民國刑法第二百六十七條
(常業賭博罪)
以賭博為常業者，處二年以下有期徒刑，得併科一千元以下罰金。
                                                                  Ｊ


司法院資訊處製作；財團法人民間司法改革基金會備份。
